---
title: "Personnalisation de l'application"
output: rmarkdown::html_vignette
vignette: >
  %\VignetteIndexEntry{Personnalisation de l'application}
  %\VignetteEngine{knitr::rmarkdown}
  %\VignetteEncoding{UTF-8}
---

```{r, include = FALSE}
knitr::opts_chunk$set(
  collapse = TRUE,
  comment = "#>"
)
```

# Personnalisation de l'interface

## Thème et couleurs

L'application utilise le thème cosmo de Bootswatch, mais vous pouvez le personnaliser en modifiant le fichier `_pkgdown.yml` :

```yaml
template:
  params:
    bootswatch: cosmo  # Choisissez parmi : cerulean, cosmo, darkly, flatly, etc.
```

## Logo

Pour changer le logo :
1. Placez votre logo dans `inst/www/`
2. Mettez à jour le chemin dans `_pkgdown.yml`

# Personnalisation des graphiques

## Styles des graphiques

Vous pouvez personnaliser l'apparence des graphiques en modifiant les fonctions de visualisation :

```{r eval=FALSE}
# Exemple de personnalisation
plot_activity_by_weekday(data) +
  theme_minimal() +
  scale_fill_brewer(palette = "Set3")
```

## Options disponibles

- Thèmes : `theme_minimal()`, `theme_dark()`, etc.
- Palettes de couleurs : `scale_fill_brewer()`, `scale_color_viridis()`, etc.
- Labels : `labs()`, `xlab()`, `ylab()`
- Échelles : `scale_x_continuous()`, `scale_y_continuous()`

# Internationalisation

L'application supporte le français et l'anglais. Pour ajouter une nouvelle langue :

1. Créez un fichier de traduction dans `inst/translations/`
2. Ajoutez la langue dans la fonction `get_translations()`
3. Mettez à jour l'interface utilisateur

# Exemple de personnalisation complète

```{r eval=FALSE}
# Créer un thème personnalisé
my_theme <- theme_minimal() +
  theme(
    text = element_text(family = "Arial"),
    plot.title = element_text(size = 16, face = "bold"),
    axis.title = element_text(size = 12),
    legend.position = "bottom"
  )

# Appliquer le thème
plot_activity_by_weekday(data) + my_theme
```

# Conseils avancés

- Utilisez `ggplot2` pour des personnalisations avancées
- Créez vos propres fonctions de visualisation
- Personnalisez les tooltips avec `plotly`
- Ajoutez des annotations personnalisées 