---
title: "Guide de démarrage"
output: rmarkdown::html_vignette
vignette: >
  %\VignetteIndexEntry{Guide de démarrage}
  %\VignetteEngine{knitr::rmarkdown}
  %\VignetteEncoding{UTF-8}
---

```{r, include = FALSE}
knitr::opts_chunk$set(
  collapse = TRUE,
  comment = "#>"
)
```

# Installation

Pour installer VizDataWhatsApp, utilisez la commande suivante :

```{r eval=FALSE}
# Installation depuis GitHub
devtools::install_github("PCS399/VizDataWhatsApp")
```

# Utilisation de base

Une fois le package installé, vous pouvez lancer l'application avec :

```{r eval=FALSE}
library(VizDataWhatsApp)
run_whatsapp_viz_app()
```

# Fonctionnalités principales

L'application offre plusieurs fonctionnalités pour analyser vos conversations WhatsApp :

- **Importation de données** : Importez facilement vos fichiers d'export WhatsApp
- **Visualisation temporelle** : Analysez l'activité par jour et par heure
- **Analyse lexicale** : Explorez la diversité du vocabulaire utilisé
- **Réactions** : Visualisez les réactions aux messages
- **Interface multilingue** : Disponible en français et en anglais

# Prochaines étapes

Consultez les autres articles pour des exemples détaillés et des tutoriels avancés :

- [Importation des données](import-data.html)
- [Visualisation](visualization.html)
- [Personnalisation](customization.html) 