---
title: "Importation des données"
output: rmarkdown::html_vignette
vignette: >
  %\VignetteIndexEntry{Importation des données}
  %\VignetteEngine{knitr::rmarkdown}
  %\VignetteEncoding{UTF-8}
---

```{r, include = FALSE}
knitr::opts_chunk$set(
  collapse = TRUE,
  comment = "#>"
)
```

# Exportation depuis WhatsApp

Pour utiliser VizDataWhatsApp, vous devez d'abord exporter vos conversations depuis WhatsApp :

1. Ouvrez la conversation dans WhatsApp
2. Appuyez sur les trois points en haut à droite
3. Sélectionnez "Plus" > "Exporter la conversation"
4. Choisissez "Sans média"
5. Envoyez le fichier par email ou sauvegardez-le

# Importation dans l'application

Une fois que vous avez le fichier d'export :

1. Lancez l'application avec `run_whatsapp_viz_app()`
2. Cliquez sur le bouton "Parcourir" dans l'interface
3. Sélectionnez votre fichier d'export WhatsApp
4. L'application chargera automatiquement les données

# Format des données

Le fichier d'export WhatsApp contient les informations suivantes :
- Horodatage des messages
- Auteur du message
- Contenu du message
- Réactions aux messages

# Exemple de code

```{r eval=FALSE}
# Charger les données manuellement
data <- load_whatsapp_data("chemin/vers/votre/fichier.txt")

# Afficher les premières lignes
head(data)
```

# Dépannage

Si vous rencontrez des problèmes lors de l'importation :

1. Vérifiez que le fichier est bien au format texte
2. Assurez-vous que le fichier n'est pas vide
3. Vérifiez que le format de date correspond à votre région
4. Consultez la documentation de `rwhatsapp` pour plus de détails 