---
title: "Visualisation des données"
output: rmarkdown::html_vignette
vignette: >
  %\VignetteIndexEntry{Visualisation des données}
  %\VignetteEngine{knitr::rmarkdown}
  %\VignetteEncoding{UTF-8}
---

```{r, include = FALSE}
knitr::opts_chunk$set(
  collapse = TRUE,
  comment = "#>"
)
```

# Types de visualisations

VizDataWhatsApp offre plusieurs types de visualisations pour analyser vos conversations :

## Activité temporelle

### Par jour de la semaine
```{r eval=FALSE}
# Créer un graphique d'activité par jour
plot_activity_by_weekday(data, authors = NULL)
```

### Par heure
```{r eval=FALSE}
# Créer un graphique d'activité par heure
plot_activity_by_hour(data, authors = NULL)
```

## Analyse lexicale

### Diversité lexicale
```{r eval=FALSE}
# Analyser la diversité du vocabulaire
plot_lexical_diversity(data, authors = NULL)
```

## Réactions aux messages

```{r eval=FALSE}
# Visualiser les réactions
plot_message_reactions(data, authors = NULL)
```

# Personnalisation

Tous les graphiques sont interactifs et peuvent être personnalisés :

- Zoom
- Pan
- Hover pour plus d'informations
- Téléchargement en PNG

# Exemples avancés

## Filtrer par auteur
```{r eval=FALSE}
# Visualiser l'activité d'un auteur spécifique
plot_activity_by_weekday(data, authors = "John Doe")
```

## Combiner plusieurs visualisations
```{r eval=FALSE}
# Créer un dashboard personnalisé
library(gridExtra)
p1 <- plot_activity_by_weekday(data)
p2 <- plot_activity_by_hour(data)
grid.arrange(p1, p2, ncol = 2)
```

# Conseils

- Utilisez le zoom pour explorer les détails
- Exportez les graphiques pour vos rapports
- Comparez les patterns entre différents auteurs
- Identifiez les périodes d'activité intense 